# 收到综合性政府补助的会计处理

提问人：1123050994@ 时间：2022-09-01 15:39:42
22 年 8 月企业收到政府补助 3000 万，用于抗议基地的建设，抗议基地的建设包括厂房的建设装修、生产设备的购买、房租场地的租赁。其中房租在 22 年 5 月已经开始租赁，租赁年限为 5 年，生产设备是陆续分批购买验收（设备大部分使用年限为 10 年），厂房的建设分为两期，在 22 年 3 月到 22 年 12 月陆续完成。 5 年以后是否继续租赁目前不确定。
请问陈老师， 3000 万的补助应该如何进行摊销？可否按照设备、租赁、装修三部分按照价值比重进行摊销，但是设备的使用年限是 10 年，租赁期是 5 年，应该如何确定？

回答人：chenyiwei
可按照设备、租赁、装修三部分按照价值比重进行摊销。其中针对租金部分的补助属于与收益相关，其余两部分属于与资产相关。
对于租金补助，应合理估计 5 年租赁期满后续租的可能性，合理确定会计准则意义上的“租赁期”（可能不限于已签约的 5 年），在此基础上合理对使用权资产、租赁负债和租金补助进行会计处理。